【裁判字號】    97,裁,504
【裁判日期】    970117
【裁判案由】    就業服務法
【裁判全文】
最  高  行  政  法  院  裁  定
                                     97年度裁字第00504號
上  訴  人  虹翔專業人力仲介有限公司
代  表  人  甲○○
被 上訴 人  桃園縣政府
代  表  人  乙○○
上列當事人間就業服務法事件，上訴人對於中華民國95年12月29
日臺北高等行政法院95年度簡字第651號判決，提起上訴，本院
裁定如下：
    主  文
上訴駁回。
上訴審訴訟費用由上訴人負擔。
    理  由
一、按對於適用簡易程序之裁判提起上訴或抗告，須經最高行政
    法院許可，且該許可以訴訟事件所涉及之法律見解具有原則
    性者為限，行政訴訟法第235條定有明文。又所謂訴訟事件
    涉及之法律見解具有原則性，係指該事件所涉及之法律問題
    意義重大，而有加以闡釋之必要情形而言，如對於行政命令
    是否牴觸法律所為之判斷，或就同類事件所表示之法律見解
    與其他高等行政法院或本院所表示之見解互相牴觸，有由本
    院統一法律上意見或確認其意見之必要情形屬之。
二、本件上訴人（原名聯強專業人力仲介有限公司）因其營業專
    員楊雅淇（原名楊慧幸）於民國93年6月起媒介雇主邱信昌
    所聘僱之越南籍之外國人NGUYEN THI VAN，先後於非法雇主
    楊家富（住臺北縣蘆洲市○○路369號9樓）及李婉玲（住臺
    北市萬華區○○○路○段280巷2號4樓）宅內從事看護工之工
    作，違反就業服務法第45條規定，經臺北市政府警察局中正
    第二分局查獲，函移被上訴人審查屬實，乃依行為時就業服
    務法第64條第1項、第4項規定，裁處上訴人罰鍰新臺幣10萬
    元。上訴人不服，循序提起行政訴訟，經原審以：由訴外人
    NGUYEN THI VAN94年3月29日、5月19日警訊筆錄及楊家富、
    李婉玲警訊筆錄，暨依NGUYEN THI VAN於警訊提出其於93年
    6月14日尚由楊雅淇協助交寄回國之郵件，及於93年10月18
    日由楊雅淇協助由慶豐商業銀行匯款回國之匯出匯款申請書
    ，可知，上訴人之員工楊雅淇曾與NGUYEN THI VAN之雇主楊
    家富、李婉玲為接觸，亦有仲介從事看護之事實。又上訴人
    係經行政院勞工委員會許可從事就業服務業之專業公司，其
    營業專員對就業服務相關法規自應有相當之認識，卻於業務
    之執行，將上訴人公司仲介之外勞媒介非法為他人工作，楊
    雅淇因執行業務而違反就業服務法第45條規定，係屬自然人
    以法人之構成員身分所為之不法行為，致法人違反禁止義務
    ，因此被上訴人對上訴人依行為時就業服務法第64條第1項
    及第4項規定處以罰鍰，並無違誤，訴願決定予以維持亦無
    不合等語，而為駁回上訴人在原審之訴之判決。
三、本件上訴意旨略以：NGUYEN THI VAN係上訴人為雇主邱信昌
    媒介來臺，倘該名外勞逃逸，上訴人即得不到邱信昌所付之
    酬金，若上訴人或上訴人之職員果真有與該名外勞聯絡，知
    其所在，依經驗法則絕不可能再將該名外勞仲介至非法雇主
    處，是原審認定之事實與經驗法則、論理法則相違。又原審
    認定以NGUYEN THI VAN於警詢時提出楊雅淇協助其交寄回國
    之郵件、慶豐商業銀行匯款申請書，逕予認定楊雅淇有與該
    名外勞聯繫，然上訴人基於服務外勞之精神，於外勞入境時
    ，常為外勞準備信封、填好匯款單備用，是原審以外勞提出
    楊雅淇代其填好之匯款單等作為違法仲介之事實，洵非正論
    。另上訴人曾帶外勞充作翻譯者至訴外人楊家富處為其解決
    其與外勞之糾紛，是楊家富似將翻譯者誤稱為外勞，而警詢
    筆錄未載明，原審未予調查，有未盡調查之違法云云。
四、本院按：「任何人不得媒介外國人非法為他人工作。」「（
    第1項）違反第45條規定者，處新臺幣10萬元以上50萬元以
    下罰鍰。5年內再違反者，處1年以下有期徒刑、拘役或科或
    併科新臺幣60萬元以下罰金。．．．（第4項）法人之代表
    人、法人或自然人之代理人、受僱人或其他從業人員，因執
    行業務違反第45條規定者，除依前3項規定處罰其行為人外
    ，對該法人或自然人亦科處各該項之罰鍰或罰金。」分別為
    行為時就業服務法第45條、第64條第1項及第4項所明定。本
    件原審判決係因認上訴人之受僱人確有違反行為時就業服務
    法第45條規定之事實，乃維持被上訴人依行為時就業服務法
    第64條第1項、第4項規定對上訴人所裁處之罰鍰處分。惟核
    上訴人之上訴意旨，無非係就原審關於上訴人之受僱人是否
    有違反行為時就業服務法第45條規定情事之證據取捨及認定
    事實事項為指摘，均與法律見解是否具有原則性情事無涉。
    綜上，本件上訴意旨所指摘者，因無涉及法律見解之原則性
    ，揆諸首開說明，上訴人之上訴，不應許可，其上訴難謂合
    法，應予駁回。
五、依行政訴訟法第249條第1項前段、第104條、民事訴訟法第
    95條、第78條，裁定如主文。
中    華    民    國    97    年    1     月    17    日
                    最高行政法院第二庭
                        審判長法官  高  啟  燦
                              法官  鄭  忠  仁
                              法官  黃  合  文
                              法官  廖  宏  明
                              法官  楊  惠  欽
以  上  正  本  證  明  與  原  本  無  異
中    華    民    國    97    年    1     月    17    日
                              書記官  張  雅  琴


司法院資訊處製作；財團法人民間司法改革基金會備份。
